# 参股一些公司，约定溢价回购，如何核算和缴税？

提问人：yaoyixin 时间：2012-11-30 19:06:39
各位同仁，为支持当地政府基础设施建设，我公司计划参股一些政府投融资公司，投资额当做项目资本金，约定对方 5 年后溢价回购我公司持有的股权，溢价部分为固定收益，每月支付回购款。请问我公司对回购款如何核算，如何缴税？ 我的理解是这样： 投资时： 借：长期股权投资 贷：现金 每月收到回购款时： 借：现金 贷：长期股权投资 当投资
成本冲完时，借：现金 贷：投资收益

回答人：chenyiwei
本版面上类似问题的讨论很多（当然多数是从筹资方的角度来分析的，但其中对经济实质的分析也适用于对投资方会计处理的指导）。总体上，如果明确了在确定的时间、按照事先确定的金额回购原有的投资，回购款更多地带有利息的性质，而不是与回购时被投资公司净资产的价值相关联的，则说明你公司作为投资方实际上并未享有或承担被投资企业剩余净资产上的风险和报酬，基于实质重于形式的原则，应认定为债权性投资，属于贷款和应收款项性质，应在持有期间按摊余成本计量，并按实际利率法确认利息收入。

提问人：yaoyixin 时间：2012-11-30 22:08:36
谢谢版主，不过债权性投资核算很麻烦的，就当股权投资吧

回答人：chenyiwei
不恰当。债权性投资的核算方法也不算复杂。